---
title: "Testat 226305 Netzwerkanalyse"
author: "Florian Bauer | fb099@hdm-stuttgart.de"
date: "Sommersemester 22"
subtitle: "Analyse des Transfernetzwerks des VfB Stuttgarts"
---

## Daten einlesen und igraph-Objekt erstellen

```{r Gesamnetzwerk erstellen, echo=FALSE}

library(igraph)

# Einlesen der Edge- und Nodelist
el <- read.csv("https://raw.githubusercontent.com/Flooo01/vfbtestat/main/edgelist.csv", header=T, as.is=T, sep = ",")

nodes <- read.csv("https://raw.githubusercontent.com/Flooo01/vfbtestat/main/nodelist.csv", header=T, as.is=T, sep = ",")

# Matrix erstellen
edgematrix <-as.matrix(el)

# Zusammenführen von Edge- und Nodelist als igraph-Objekt s
s <- graph_from_data_frame(d=edgematrix, directed=T)
s
```


## Visualisierung des erstellten igraph-Objekts


```{r Visualisierung, fig.height=6, fig.width=10}


par(mfrow=c(1,1), mar=c(2,1,1,1))


plot(s,
     asp=0,
     layout=layout_with_dh,
     vertex.size=degree(s)*2,
     vertex.frame.color=NA,
     vertex.color="orange",
     vertex.shape="circle",
     vertex.label.color="black",
     vertex.label.cex=.6,
     edge.arrow.size=.3,
     main ="Netzwerk des VfB Stuttgart")
```


## Codebuch

[Codebuch](https://github.com/Flooo01/vfbtestat/blob/main/codebuch.md)

Das Netzwerk hat folgende Attribute:

*Vertex-Attribute*

- name: Name des Knotens, also	Spieler oder Vereinsname
- country:	Land des Spielers oder des Vereins
- type:	Art des Akteurs (1=Spieler, 2=Verein)

*Edge-Attribute*

- weight:	Transfersumme in 100.000 Euro Schritten, gerundet falls abweichend
- season: Jahr des Transfers (nur erste Jahreszahl des Transferfensters als JJJJ verwendet)
